【裁判字號】    95,訴,625
【裁判日期】    950330
【裁判案由】    毒品危害防制條例
【裁判全文】
臺灣高雄地方法院刑事判決               95年度訴字第625號
    公  訴  人  臺灣高雄地方法院檢察署檢察官
    被      告  乙○
                        （現於臺灣高雄監獄執行）
上列被告因違反毒品危害防制條例案件，經檢察官提起公訴（94
年度毒偵字第9765號），嗣因被告就被訴之犯罪事實為有罪之陳
述，經本院告知簡式審判程序意旨，並聽取公訴人及被告之意見
後，合議裁定由受命法官獨任進行簡式審判程序審理，本院判決
如下：
    主  文
乙○施用第一級毒品，處有期徒刑柒月，扣案之第一級毒品海洛
因貳包（含包裝袋，淨重合計為壹點肆陸公克，包裝重零點伍捌
公克）沒收銷毀之。又施用第二級毒品，處有期徒刑肆月。應執
行有期徒刑拾月，扣案之第一級毒品海洛因貳包（含包裝袋，淨
重合計為壹點肆陸公克，包裝重零點伍捌公克）沒收銷燬之
    事  實
一、乙○前於民國91年間因施用毒品案件，經本院以91年毒聲字
    第2477號裁定入戒治處所施以強制戒治，於92年5 月6 日強
    制戒治期滿，並由臺灣高雄地方法院檢察署檢察官以93年度
    戒毒偵字第1159號為不起訴處分確定。
二、詎乙○於前受強制戒治執行完畢釋放後5 年以內，猶不知悔
    改，明知海洛因及甲基安非他命業經公告為毒品危害防制條
    例第二條第二項所列管之第一、二級毒品，不得非法持有、
    施用，竟仍基於施用第一級毒品海洛因及施用第二級毒品甲
    基安非他命之犯意，於94年11月17日13時許，在高雄市前鎮
    區○○○路202 巷4 號朋友住處，以將海洛因摻在香煙內點
    燃後吸食之方式，施用第一級毒品海洛因1 次，另以將甲基
    安非他命置入玻璃吸食器內點燃而吸食含有第二級毒品甲基
    安非他命成分氣體的方式，施用第二級毒品甲基安非他命1
    次，嗣於同日16時30分許，為警在上址搜索查獲，經其同意
    採集尿液送驗，並當場扣得其所有第一級毒品海洛因2 包（
    驗後淨重合計為1.46公克，包裝重0.58公克），並經其同意
    採集尿液送驗。
三、案經高雄市政府小港分局報請臺灣高雄地方法院檢察署檢察
    官偵查起訴。
    理  由
一、按本件被告乙○所犯係死刑、無期徒刑、最輕本刑為3 年以
    上有期徒刑以外之罪，其於準備程序就前揭被訴事實為有罪
    之陳述，經受命法官告知簡式審判程序之旨，並聽取其與公
    訴人之意見後，本院認無不得或不宜改依簡式審判程序進行
    之處，爰依刑事訴訟法第273 條之1 第1 項、第28 4條之1
    ，裁定本件由受命法官獨任進行簡式審判程序，合先敘明。
二、上揭施用第一級毒品海洛因及第二級毒品甲基安非他命之犯
    罪事實，業據被告乙○於警偵訊及本院審理時均供認不諱，
    且被告於94年11月17日為警查獲當時所採集之尿液，經送檢
    驗結果，呈毒品嗎啡及甲基安非他命陽性反應，此有高雄市
    立凱旋醫院濫用藥物尿液檢驗報告1 紙在卷可稽（參94年毒
    偵字第9765號卷第29頁）；又扣案之白色粉末2 包，經送法
    務部調查局檢驗，含有海洛因成分，有該局調科壹字第2200
    22076 號鑑定通知書1 紙附卷可證（參94年毒偵字第9765號
    卷第15頁）。綜上，足認被告自白與證據相符，其確有施用
    第一級毒品海洛因及第二級毒品甲基安非他命之犯行，洵堪
    認定。
三、論罪科刑部分：
（一）按犯毒品危害防制條例第10條施用毒品罪者，檢察官應先
      將被告送勒戒處所觀察、勒戒，經觀察、勒戒後，認有繼
      續施用毒品傾向者，應由檢察官聲請法院裁定令入戒治處
      所施以強制戒治，強制戒治期滿或交付保護管束期滿，應
      由檢察官為不起訴之處分。觀察勒戒或強制戒治執行完畢
      釋放後，5 年內再犯第10條之罪，檢察官應依一般刑事訴
      訟程序予以起訴論罪科刑。此觀諸毒品危害防制條例第20
      條第1 項、第2 項、第23條規定自明。被告前既曾因施用
      毒品案件，經裁定入戒治處所施以強制戒治，於92年5 月
      6 日強制戒治期滿，並由臺灣高雄地方法院檢察署檢察官
      以93年度戒毒偵字第1159號為不起訴處分確定，有臺灣高
      等法院被告前案紀錄表在卷可稽，其於強制戒治執行完畢
      釋放後5 年內再犯本件施用毒品案件，依前述規定應予論
      罪科刑。
（二）按海洛因、甲基安非他命為毒品危害防制條例所稱之第一
      級毒品、第二級毒品，此觀諸該條例第2 條第2 項第1 款
      、第2 款甚明，被告施用第一級毒品海洛因及第二級毒品
      甲基安非他命，核其所為，係犯毒品危害防制條例第10條
      第1 項、第2 項之施用第一級、第二級毒品罪。被告持有
      海洛因及甲基安非他命後進而施用，其持有之低度行為，
      應為施用之高度行為吸收，均不另論罪。被告所犯上開二
      罪間，犯意各別、行為互殊，觸犯構成要件相異之罪名，
      自應分論併罰。
（三）爰審酌被告於前經強制戒治執行完畢釋放後，仍未能徹底
      戒絕毒品，再犯本件施用毒品罪，顯見其自制力不足，無
      法擺脫毒品，未能體悟施用毒品對自己、家人造成之傷害
      及社會之負擔，故應藉由刑罰之執行，以收教化之功能，
      惟念所犯施用毒品罪乃屬戕害自身身心健康行為，尚未對
      他人造成實害，其行為本身對社會所造成之危害並非直接
      ，反社會性之程度應屬較低，並參以被告犯後坦承施用毒
      品犯行，以及其犯罪動機、目的、手段、智識程度，及參
      酌其施用毒品之次數等一切情狀，分別量處如主文所示之
      刑，並定應執行刑，以資懲儆。
四、至扣案之白粉2 包經送驗結果確含第一級毒品海洛因成分，
    ，已如前述，包裝袋部分，因包覆毒品海洛因，衡情顯難與
    毒品完全析離，應一體視同毒品，均應依毒品危害防制條例
    第18條第1 項前段規定，宣告沒收銷燬之。
據上論斷，應依刑事訴訟法第273 條之1 第1 項、第284 條之1
、第299 條第1 項前段，毒品危害防制條例第10條第1 項、第2
項、第18條第1 項前段，刑法第11條、第51條第5 款，判決如主
文。
本案經檢察官甲○○到庭執行職務。
中    華    民    國    95    年     3    月    30    日
                  刑事第四庭    法  官  林意芳
以上正本證明與原本無異。
如不服本判決，應於收受送達後10日內向本院提出上訴書狀。
中    華    民    國    95    年    3     月    31    日
                                書記官  曾秀鳳
附錄本判決論罪科刑法條：
毒品危害防制條例第10條
施用第一級毒品者，處六月以上五年以下有期徒刑。
施用第二級毒品者，處三年以下有期徒刑。


司法院資訊處製作；財團法人民間司法改革基金會備份。
